臺灣臺北地方法院民事裁定  
110年度家事聲字第17號
異  議  人  胡林阿桂
            胡錦華  
相  對  人  胡浩川  
            胡亞川  

            胡幼川  
上列當事人間聲請確定訴訟費用額事件，異議人對於本院司法事
務官於民國110年9月17日所為110年度司家聲字第14號裁定，聲
明異議，本院裁定如下：
    主    文
相對人胡浩川、胡亞川、胡幼川及異議人胡錦華各應再給付異議
人胡林阿桂之訴訟費用額確定為新臺幣陸仟元，及均自本裁定送
達翌日起至清償日止，按年息百分之五計算之利息。
    理    由
一、按家事事件之當事人對於司法事務官處理事件所為之終局處
    分，得於處分送達後十日之不變期間內，以書狀向司法事務
    官提出異議。司法事務官認前項異議有理由時，應另為適當
    之處分；認異議為無理由者，應送請法院裁定之。法院認前
    開異議為有理由時，應為適當之裁定；認異議為無理由者，
    應以裁定駁回之。家事事件法第51條準用民事訴訟法第240
    條之4第1項前段、第2項、第3項規定甚明。本件異議人就本
    院司法事務官於民國110年9月17日所為109年度司家聲字第1
    4號裁定，於法定期間內聲明不服而提出異議，司法事務官
    認其異議無理由而送請本院裁定，合於上開法律規定，先予
    敘明。
二、異議意旨略以：異議人胡林阿桂前於本院105年度重家訴字
    第14號事件審理程序，按法院諭知預納鑑定費新臺幣（下同
    ）30,000元，已於106年1月12日委由異議人胡錦華代為匯款
    予鑑定單位國泰不動產估價師聯合事務所，自應屬訴訟費用
    之一部，雖匯款單據之匯款人欄位記載為異議人胡錦華，亦
    不能否認有代理之情；縱認鑑定費係由異議人胡錦華預納，
    然此本為訴訟費用之範圍，並無單獨由異議人胡錦華負擔之
    理，司法事務官所為之裁定，認鑑定費非異議人胡林阿桂所
    繳納，無從列入訴訟費用範疇，實無所據，為此聲明異議等
    語。
三、經查：
　㈠兩造間請求分割遺產事件，經本院105年度重家訴字第14號、
    臺灣高等法院108年度重家上字第21號民事判決確定在案，
    異議人胡林阿桂原繳納第一審裁判費78,784元、第二審裁判
    費122,676元，經臺灣高等法院108年度重家上字第21號民事
    裁定返還溢繳之第一審裁判費23,631元、第二審裁判費39,9
    46元，故異議人胡林阿桂實際所繳納之第一審、第二審裁判
    費各為55,153元、82,730元；另異議人胡林阿桂支出之地政
    規費5,280元，有原審卷附臺北市地政規費及其他收入收據
    足憑，並據本院調閱上開卷宗核閱無訛，堪認屬實。
  ㈡又第一審法院為查明不動產價格，委請國泰不動產估價師事
    務所為鑑定，並函知異議人胡林阿桂先行墊付鑑定費用（見
    本院105年度重家訴字第14號卷㈠第445頁），嗣異議人胡錦
    華於106年1月12日以其名義匯款予國泰不動產估價師事務所
    30,000元，有郵政跨行匯款申請書為據（見原審卷第35頁）
    ，因上開鑑定費用為進行本案訴訟事件之必要費用，異議人
    胡錦華亦具狀陳明該筆費用係其代理異議人胡林阿桂匯款等
    語（見本院卷第5頁)，且相對人對異議人上開主張均未具狀
    表示爭執，是異議人胡林阿桂主張該部分鑑定費用實際上為
    其所繳納，並應列入其所預納之訴訟費用範疇，應可採慿。
  ㈢是本件異議人胡林阿桂所墊付之訴訟費用共173,163元（計算
    式：55,153元＋82,730元＋5,280元＋30,000元＝173,163元），
    依臺灣高等法院108年度重家上字第21號民事判決，訴訟費
    用由兩造按應繼分比例負擔，故異議人胡錦華及相對人胡浩
    川、胡亞川、胡幼川應負擔之訴訟費用各為34,633元（計算
    式：173,163元÷5＝34,632.6元，小數點以下四捨五入），扣
    除原裁定認異議人胡錦華及相對人胡浩川、胡亞川、胡幼川
    各應給付異議人胡林阿桂28,633元外，各應再給付異議人胡
    林阿桂6,000元，並依民事訴訟法第91條第3項規定，加給自
    裁定送達翌日起至清償日止，按法定利率即年息百分之五計
    算之利息。
四、綜上所述，異議人胡錦華及相對人胡浩川、胡亞川、胡幼川
    各應再給付異議人胡林阿桂之訴訟費用額確定為6,000元，
    並應依民事訴訟法第91條第3項規定，於本裁定送達翌日起
    加給法定利率即年息百分之五計算之利息。原裁定漏未將此
    鑑定費30,000元納入訴訟費用範圍，自有未洽。是本件異議
    為有理由，爰自為裁定如主文所示。
五、依民事訴訟法第240條之4第3項前段，裁定如主文。
中　　華　　民　　國　　111 　年　　1 　　月　　17　　日
                  家事法庭  法  官  潘英芳
正本係照原本作成。
如不服本裁定應於送達後10日內向本院提出抗告狀，並繳納抗告
費新臺幣1,000 元。
中　　華　　民　　國　　111 　年　　1 　　月　　17　　日
                            書記官  李一農